【裁判字號】    89,易,27
【裁判日期】    890314
【裁判案由】    竊盜等
【裁判全文】
臺灣士林地方法院刑事判決                            八十九年度易字第二七號
    公  訴  人  臺灣士林地方法院檢察署檢察官
    被      告  乙○○
                丙○○
右列被告因竊盜等案件，經檢察官提起公訴 (八十八年度偵字第一○六四七號)，本
院判決如左：
    主  文
乙○○共同攜帶兇器竊盜未遂，處有期徒刑柒月，鐵鋸片壹支沒收；又變造國民身分
證及重型機車汽車駕駛執照，足以生損害於公眾及他人，處有期徒刑參月，扣案之「
甲○○」國民身分證及重型機車汽車駕駛執照上乙○○照片各壹張均沒收；應執行有
期徒刑捌月，緩刑年。扣案之鐵鋸片壹支、「甲○○」國民身分證及重型機車汽車
駕駛執照上乙○○照片各壹張均沒收。
丙○○共同攜帶兇器竊盜，處有期徒刑陸月，緩刑貳年。
    事  實
一、乙○○於民國八十八年九月中旬，在臺北縣淡水鎮○○○路旁，見甲○○所有原
    在大直路上遺失，經不詳之人拾獲棄置淡金公路之國民身分證及重型機車汽車駕
    駛執照（下稱「機車駕照」）各一張，即將之拾起，原打算投入郵筒，但因放在
    身上而忘記此事。同年十月八日凌晨四時四十五分許，乙○○攜帶客觀上具危險
    性之兇器鐵鋸片一支，邀同丙○○，駕駛車牌號碼ＮＥ─四八０二號自用小客車
    ，至臺北縣淡水鎮○○路一八三巷與一八五巷間幸福社區之地下停車場，二人基
    於犯意之連絡，由丙○○負責坐在前開自用小客車內把風，乙○○則持前開鐵鋸
    片，破壞該停車場內放置發電機之鐵架及鎖頭（毀損部份未據告訴﹚，欲竊取發
    電機供作己用，惟於尚未得手之際，即為在附近執行巡邏勤務之幸福社區保全人
    員王哲煌，及幸福社區警衛組組長游宏志發現，乙○○隨即偕同丙○○駕車逃逸
    ，乙○○逃逸後，為求逃避警察之追緝，遂萌為自己不法所有之意圖，將前開拾
    得之甲○○證件侵占入己，於同年月十一日，在臺北縣淡水鎮○○里○鄰○○路
    一八０號其住處，將前開國民身分證及機車駕照，以將甲○○國民身分證及機車
    駕照相片取下換貼自己照片之方式，變造該枚國民身分證及機車駕照，足生損害
    於戶政機關戶籍管理、監理機關車輛管理之正確性及甲○○本人；嗣因幸福社區
    保全人員王哲煌，於乙○○駕車逃逸時，已抄下該車之車牌號碼，遂報請臺北縣
    警察局淡水分局，於同年月十四日晚間九時許，在臺北縣淡水鎮○○路一七九巷
    巷口，當場查獲，並扣得上開變造之國民身分證、機車駕照及鐵鋸片一片。
二、案經臺北縣警察局淡水分局移送台灣士林方法院檢察署檢察官偵查起訴。
    理  由
一、右揭犯罪事實，業據被告乙○○、丙○○於警訊、偵查、及本院審理時坦承不諱
    ，核與幸福社區保全人員王哲煌、幸福社區警衛組組長游宏志於偵查中指述被害
    之情節相符，且王哲煌及游宏志指認被告作案車輛之車牌號碼ＮＥ─四八０二號
    自用小客車現況照片二幀無誤，該照片二幀並附卷可資佐證，被害人甲○○於警
    訊及審理時亦證稱其國民身分證及機車駕照係遺失之情明確，並有被告乙○○變
    造之國民身分證、機車駕照及鐵鋸片一支扣案，事證明確，被告二人之犯行洵堪
    認定。
二、被告乙○○將已脫離甲○○本人持有之國民身分證及機車駕照侵占入己，核其所
    為係犯刑法第三百三十七條之侵占脫離本人持有物罪，又按國民身分證、機車駕
    照均係個人身分、能力之文書，被告乙○○變造此二文書上之照片，係犯刑法第
    二百十二條之行使變造特種文書罪，其同時變造同一被害人甲○○之國民身分證
    及機車駕照，被害法益相同，應僅論以一罪。又上開侵占及變造證書罪間，有方
    法結果之相牽連關係，為牽連犯，應從一重之變造證書罪處斷。被告乙○○所持
    以行竊之鐵鋸片，客觀上足以傷害人生命、身體，具危險性，為刑法第三百二十
    一條第一項第三款所規定之兇器，堪以認定。被告乙○○破壞放置發電機之鐵架
    及鎖頭，欲竊取發電機而未得手，核其所為係犯刑法第三百二十一條第二項、第
    一項第三款之攜帶凶器竊盜未遂罪，又被告丙○○雖未下手行竊，惟其與被告乙○○有犯意之聯絡，復於車內把風而參與分擔實施犯罪行為，為共同正犯。被告
    二人雖已著手竊盜之行為，惟並未得手，其犯罪尚屬未遂，應依刑法第二十六條
    前段之規定，按既遂犯之刑度減輕其刑。再前述被告乙○○所犯之變造證書及攜
    帶兇器竊盜未遂罪，犯意各別，行為互殊，犯罪構成要件亦不相同，應分論併罰
    ；爰審酌被告之素行，犯罪之動機、手段、所生危害及犯罪後之態度等一切情狀
    ，各量處如主文所示之刑，並定乙○○之應執行刑。又被告二人前均未曾受有期
    徒刑以上刑之宣告，有台灣高等法院被告全國前案紀錄表一份在卷可憑，其等因
    一時失慮，偶罹刑典，事後已坦承犯行，深具悔意，經此刑之宣告後，應知警惕
    而無再犯之虞，本院因認暫不執行其刑為當，予以宣告緩刑，用啟自新。
三、扣案之變造國民身分證，及機車駕照上黏貼之被告乙○○照片二幀、鐵鋸片一支
    ，為被告乙○○所有供犯罪所用之物，業據其供承在卷，依刑法第三十八條第一
    項第二款宣告沒收。
據上論斷，應依刑事訴訟法第二百九十九條第一項前段，刑法第二十八條、第二百十
二條、第三百三十七條、第三百二十一條第二項、第一項第三款、第二十六條前段、
第五十五條、第五十一條第五款、第三十八條第一項第二款，罰金罰鍰提高標準條例
第一條前段、第二條，判決如主文。
本案經檢察官徐文豪到庭執行職務
中      華      民      國      八十九      年      三      月    十四  日
                                  臺灣士林地方法院刑事第二庭
                                          法  官  趙  文  卿
右正本證明與原本無異。
如不服本判決，應於判決送達後十日內，向本院提出上訴狀。
                                          書記官  吳  雅  菁
中      華      民      國      八十九      年      三      月  十六  日


司法院資訊處製作；財團法人民間司法改革基金會備份。
